【裁判字號】    92,聲,1194
【裁判日期】    921121
【裁判案由】    
【裁判全文】
臺灣高雄地方法院民事裁定  九十二年度聲字第一一九四號
    聲  請  人  長宏工廠股份有限公司
    法定代理人  丁○○
    相  對  人  甲○○
                丙○○
                乙○○
右當事人間聲請返還擔保物事件，本院裁定如左：
    主      文
本院民國九十二年度存字第一六六四號提存事件聲請人所提存之擔保物彰化商業銀行
路竹分行無記名可轉讓定期存單肆紙（面額均為新台幣壹佰萬元，票號為ＤＡ三二一
一二～ＤＡ三二一一五），面額共計新台幣肆佰萬元，及擔保金新台幣肆萬肆仟元准
予返還。
聲請費用由相對人負擔。
    理      由
一、按訴訟終結後，供擔保人證明已定二十日以上之期間，催告受擔保利益人行使權
    利而未行使者，‧‧‧法院應依供擔保人之聲請，以裁定命返還其提存物，民事
    訴訟法第一百零四條第一項第三款定有明文。
二、本件聲請意旨略以：聲請人與相對人間請求拆屋還地事件，聲請人前遵本院民國
    八十九年度訴字第二五九九號民事判決，為擔保免為假執行，曾提供新台幣（下
    同）四百零四萬四千元為擔保金。後聲請人於九十一年七月間，聲請變換上開提
    存物獲准，遂提供彰化商業銀行路竹分行無記名可轉讓定期存單四紙（面額均為
    一百萬元，票號為ＤＡ三二一一二～ＤＡ三二一一五），面額共計四百萬元，及
    現金四萬四千元為擔保，並以本院九十二年度存字第一六六四號提存事件提存在
    案。嗣於九十二年八月間，該事件（即本院八十九年度訴字第二五九九號請求拆
    屋還地事件）經最高法院裁定上訴駁回而告終結，聲請人於訴訟終結後，以存證
    信函催告受擔保利益人（即相對人）於法定期間即二十日內行使權利，該存證信
    函已於九十二年十月十四日送達相對人，相對人迄今仍未行使，爰依首開規定聲
    請返還擔保物等語。
三、聲請人上開主張，業據其提出本院八十九年度訴字第二五九九號、臺灣高等法院
    高雄分院九十一年度上字第一七七號民事判決、最高法院九十二年度台上字第一
    七一六號民事裁定、本院民事庭通知、九十二年度存字第一六六四號提存書、國
    庫存款收款書、國庫高雄支庫保管品收受證明書、存證信函各一份及掛號郵件收
    件回執三份為證，並經本院依職權調取本院八十九年度訴字第二五九九號、九十
    一年度聲字第九六一號、九十二年度存字第一六六四號等卷宗查核屬實，從而聲
    請人聲請返還本件擔保物，自無不合，應予准許。
四、依民事訴訟法第九十五條、第七十八條、第八十五條第一項前段，裁定如主文。
中      華      民      國    九十二    年     十一     月    二十一    日
~B民事第二庭法官  楊筑婷
右正本證明與原本無異。
如不服本裁定應於送達十日內向本院提出抗告狀。
中      華      民      國    九十二    年     十一     月    二十一    日
~B    法院書記官  胡淑芳


司法院資訊處製作；財團法人民間司法改革基金會備份。
